# 求助陈版，关于持股平台股份支付

提问人：jianfei1302 时间：2021-11-19 21:22:20
求助陈版，公司拟以 2021 年数据申报。公司在 2019 年成立持股平台，实控人作为普通合伙。持股平台协议约定：合伙人必须是公司员工，成为合伙人后连续在公司 6 年后可自由转让，不然需要按照净资产转让给合伙人； 2020 年修改了协议，删除了年限，但是离职自动退伙，并按照净资产转让给合伙人； 2021 年又修改了协议，约定上市后可以自由转让。预计 2022 年可以上市。
2019 年确认股份支付，按照等待期 6 年做的。 2019 年是否需要修改成 3 年？
2020 年应该如何处理？继续按照 6 年？一次把剩余全部确认？按照 3 年重新确认？
2020 年修改协议，约定：离职自动退伙，并按照净资产回购，那么实质上是不是未授予？

回答人：chenyiwei
“2020年修改了协议，删除了年限，但是离职自动退伙，并按照净资产转让给合伙人”：如果这样修改，则意味着员工在该计划下是无法享有股份公允价值变动的收益和风险的？也就是说，如果按照 2020 年修改后的规定来看，就变成了股份支付取消（加速可行权），同时授予员工一项利润分享计划。利润分享计划应按职工薪酬准则进行会计处理。
2021 年再次修改协议，约定上市后可以自由转让，应作为 2020 年的利润分享方案的终止和一项新的股份支付 授予进行会计处理。